【裁判字號】    99,台上,6332
【裁判日期】    991014
【裁判案由】    違反毒品危害防制條例
【裁判全文】
最高法院刑事判決            九十九年度台上字第六三三二號
上  訴  人  丁明昇
上列上訴人因違反毒品危害防制條例案件，不服台灣高等法院中
華民國九十九年七月十三日第二審判決（九十九年度上訴字第一
六九三號，起訴案號：台灣板橋地方法院檢察署九十八年度毒偵
字第二四四二號），提起上訴，本院判決如下：
    主  文
上訴駁回。
    理  由
按刑事訴訟法第三百七十七條規定，上訴於第三審法院，非以判
決違背法令為理由，不得為之。是提起第三審上訴，應以原判決
違背法令為理由，係屬法定要件。如果上訴理由書狀並未依據卷
內訴訟資料，具體指摘原判決不適用何種法則或如何適用不當，
或所指摘原判決違法情事，顯與法律規定得為第三審上訴理由之
違法情形，不相適合時，均應認其上訴為違背法律上之程式，予
以駁回。本件上訴人丁明昇上訴意旨略稱：(一)本件係警員要求我
們施用毒品，黃偉翔也有引導我施用，且黃偉翔回到分局後與警
員協議分案辦理，實有不法，且警員於偵訊時讓嫌犯黃偉翔在警
局內自由行動，已違背法定程序。(二)警員在停車道撿的是全新未
拆封的針筒，只是我將撿起來針筒袋子裡的橘色蓋子，說錯成袋
子，即第一審判決所記載受命法官告知勘驗時並未見到橘黃色的
袋子（見第一審判決第七頁），請求再予勘驗。(三)施用毒品屬低
度之犯罪行為，本件判處上訴人有期徒刑一年四月，尚屬過重云
云。
惟查，原判決依法引用第一審判決所記載之事實、證據及理由，
依憑上訴人不利於己之部分自白，證人即警員柯順雄、黃祥賓、
林家益、詹智偉、警官賴來登、彭衍寰、證人陳彥榜、張嘉銘之
證詞，台北縣政府警察局樹林分局查犯毒品案件尿液檢體監管紀
錄表、台灣檢驗科技股份有限公司濫用藥物檢驗報告，第一審對
查獲地點處地下室監視錄影器影像勘驗筆錄，扣案針筒一支等證
據，資以認定上訴人有第一審判決事實欄所載之犯罪事實，因而
維持第一審論處上訴人施用第一級毒品罪刑（處有期徒刑一年四
月，併為從刑之諭知）之判決，駁回上訴人在第二審之上訴，已
詳敘其所依憑之證據及認定之理由。對於上訴人辯解：警員柯順
雄、黃祥賓於第一審證稱本案係接到報案始至現場，惟無報案紀
錄，又係跨區查案，實為搶功，設局誣陷上訴人。第一審派員至
現場調查時，調查人員竟通知上開柯順雄、黃祥賓二證人同往，
是否有串供之虞。調得之錄影帶就扣案針筒是否有原封包裝部分
，模糊不清，僅取得非重要之部分呈交法院，顯係故意使本案無
法調查。上訴人坦承施用犯行，且積極配合調查，請求從輕量刑
云云。經綜合調查證據之結果，認係卸責之詞，不足採信，分別
在判決理由內詳予指駁，並說明其證據取捨及判斷之理由。且敘
明：(1)本件查獲經過，已經證人即警員柯順雄、黃祥賓於第一審
證述明確，核與第一審勘驗本案查獲地點處地下道監視錄影器影
像勘驗結果相符，並無警員要求上訴人施用毒品過程。又證人陳
彥榜、林家益均證稱：並非有人報案而發覺云云，顯然無人目擊
警員要求上訴人施用毒品等情。(2)證人黃偉翔雖於偵查、第一審
為與上訴人所辯相同之證詞，然其於另案自己施用毒品案（第一
審九十八年度訴字第一七八五號）審理時，並未為相同之供述，
顯係於偵查及本件第一審審理時，因上訴人均在場，而不願與上
訴人為相反之陳述，其證言自難採信。上訴人尿液經檢驗有嗎啡
類陽性反應，又有注射針筒扣案可證，上訴人施用第一級毒品犯
行可以認定。(3)上訴人確實經警查獲，並扣得注射針筒，上訴人
施用毒品，亦有驗尿報告可稽，則本件是否因民眾報案而查獲，
或警員有無跨區辦案等細節，均與上訴人是否施用毒品無關。至
錄影帶之擷取過程，已經大樓管理員張嘉銘於第一審證述明確，
查獲警員亦到現場，僅係確認拷貝部分是否正確，並無證據顯示
有何人故意遺漏某部分，不能以錄影帶部分模糊不清，即認其錄
影帶及拷貝有疑問。(4)施用毒品除戕害自己身心外，並易導致社
會危險，且上訴人於犯後誣指查獲警員逼其施用毒品，徒耗國家
資源，斟酌公訴人之求刑，及上訴人之智識程度、犯罪動機、目
的，本次施用係第五犯等一切情狀，量處有期徒刑一年四月各等
語。原判決所為論述，核與卷證資料相符，並無足以影響原判決
結果之違背法令之情形。(一)按認事採證、證據取捨及證據證明力
之判斷，俱屬事實審之職權，苟無違背證據法則，自不能指為違
法。本件原審審酌上訴人之部分不利於己自白，證人柯順雄、黃
祥賓、陳彥榜、林家益、張嘉銘等之證詞，第一審勘驗筆錄、上
訴人驗尿報告及扣案注射針筒，據此認定上訴人有施用第一級毒
品之犯罪事實，對上訴人所辯，認與本案無關，並不足採。已分
別在判決內詳敘其認事採證、證據取捨及判斷之理由，核與證據
法則無違，自無上訴意旨(一)所指之違法。(二)本件第一審勘驗現場
錄影帶結果，證人黃祥賓在地上撿東西，並未見到上訴人所稱橘
黃色的袋子等情，有第一審勘驗筆錄及審判筆錄可稽（見第一審
卷第二二六、二二七頁、二六九頁反面），此部分已經調查明確
，自無再予勘驗之必要，上訴意旨(二)並未依據卷內訴訟資料具體
指摘原決如何違背法令，自非適法之第三審上訴理由。(三)量刑之
輕重，係屬事實審法院得依職權自由裁量之事項，苟已斟酌刑法
第五十七條各款所列情狀而未逾法定刑度，即不得遽指為違法。
原判決已依法審酌上訴人之情狀，量處法定刑內之刑，於法尚無
不合，亦無上訴意旨(三)所指之違法。上訴意旨所指各節，或對於
原判決如何違背法令，並未依卷內訴訟資料為具體之指摘，或徒
憑己意，就原判決已說明之事項，屬原審採證、認事、量刑職權
之適法行使，任意指為違法，核與法律規定得為第三審上訴理由
之違法情形，均不相適合，應認其上訴違背法律上之程式，予以
駁回。
據上論結，應依刑事訴訟法第三百九十五條前段，判決如主文。
中    華    民    國  九十九  年    十    月   十四   日
                      最高法院刑事第十二庭
                          審判長法官  黃  一  鑫  
                                法官  張  春  福  
                                法官  林  勤  純  
                                法官  陳  國  文  
                                法官  宋  明  中  
本件正本證明與原本無異
                                      書  記  官  
中    華    民    國  九十九  年    十    月   十九   日
                                                      K

司法院資訊處製作；財團法人民間司法改革基金會備份。
